臺灣臺北地方法院刑事判決　　　　　　　　　　　　九十二年度訴字第一四五八號
　　公　訴　人　臺灣臺北地方法院檢察署檢察官
　　被　　　告　甲○○
右列被告因違反毒品危害防制條例案件，經檢察官提起公訴（九十二年度偵字第一二
七、七五○號），本院判決如左：
    主  文
甲○○持有第一級毒品，累犯，處有期徒刑陸月，如易科罰金，以參佰元折算壹日，
扣案之海洛因壹包（淨重零點伍柒公克）沒收銷燬之；又連續施用第二級毒品，累犯
，處有期徒刑陸月，如易科罰金，以參佰元折算壹日，扣案之安非他命貳包（其中壹
包淨重零點柒參公克，取樣零點零陸公克鑑驗用罄，餘零點陸柒公克﹔壹包淨重零點
壹公克，合計淨重共零點柒柒公克）均沒收銷燬之；安非他命吸食器壹個、吸食燈泡
壹個均沒收。應執行有期徒刑拾月，如易科罰金，以參佰元折算壹日，扣案之海洛因
壹包（淨重零點伍柒公克）、安非他命貳包（其中壹包淨重零點柒參公克，取樣零點
零陸公克鑑驗用罄，餘零點陸柒公克，壹包淨重零點壹公克，合計淨重共零點柒柒公
克）均沒收銷燬之，安非他命吸食器壹個、吸食燈泡壹個均沒收。
    事  實
一、甲○○曾於民國九十年九月六日，因違反毒品危害防制條例案件，經本院判處有
    期徒刑四月確定，於九十一年八月十三日易科罰金執行完畢，仍不知悔改，明知
    海洛因係毒品危害防制條例第二條第一項第一款所規定之第一級毒品，竟於九十
    一年十一月二十日二十三時二十分許，在臺北縣新店市○○路○段二六八巷口附
    近，為警查獲持有第一級毒品海洛因，並扣得海洛因一包（淨重○．五七公克）
    。
二、甲○○另曾因施用第二級毒品安非他命案件，經觀察、勒戒後，認無繼續施用毒
    品之傾向，由臺灣臺北地方法院檢察署檢察官於八十九年七月二十五日，以八十
    九年度毒偵字第二二一八號不起訴處分確定後。嗣甲○○又因施用第二級毒品安
    非他命案件，經觀察、勒戒後，認有繼續施用毒品之傾向，而由本院以九十年度
    毒聲字第一三四○號裁定入戒治處所施以強制戒治一年，並經臺灣臺北地方法院
    檢察署檢察官以九十年度毒偵字第一三六九號聲請簡易判決處刑，嗣於九十年八
    月二十五日經本院以九十年度簡字第二○六六號判處有期徒刑四月確定。詎甲○
    ○猶不知悔改，竟基於施用第二級毒品安非他命之概括犯意，連續先後三次分別
    於九十一年十月中旬某日、同年十一月二十日及九十二年四月一日，在臺北縣新
    店市○○路○段二六八巷八號住處，分別施用第二級毒品安非他命各一次。而為
    警先後於九十一年十一月二十日二十三時二十分許及九十二年四月一日十四時許
    ，在臺北縣新店市○○路○段二六八巷口、臺北縣新店市○○路○段二六八巷八
    號住處查獲，並分別扣得安非他命一包（淨重○點七三公克，取樣○點○六公克
    鑑驗用罄，餘○點六七公克）、其所有供施用安非他命所用之吸食器一個及安非
    他命一包（淨重○點一公克）、其所有施用安非他命所用之吸食燈泡一個。
三、案經臺北縣警察局新店分局報告臺灣臺北地方法院檢察署檢察官偵查起訴。
    理  由
一、持有第一級毒品部分：訊據被告甲○○雖不否認有於事實欄一所示時、地為警查
    獲持有白色粉末一包之事實，雖矢口否認該包白色粉末為海洛因，辯稱：是麵粉
    云云。惟查：該包白色毒品（淨重○點五七公克）經送檢驗結果，確屬海洛因成
    分，有法務部調查局九十一年十二月二十四日調科壹字第○二○○○五六八一號
    鑑定通知書一紙附卷可參，足見被告所辯係卸責之詞，不足採信，事實明確，被
    告曾持有第一級毒品海洛因之犯行洵堪認定，應依法論科。
二、施用第二級毒品安非他命部分：被告對於上述施用安非他命事實，業於偵、審中
    坦承不諱，而其為警先後查獲後所採尿液，經送檢驗結果，均呈甲基安非他命陽
    性反應，有台灣檢驗科技股份有限公司濫用藥物尿液檢驗報告二紙附卷足憑，並
    有安非他命一包（淨重○點七三公克，取樣○點○六公克鑑驗用罄，餘○點六七
    公克，有內政部警政署刑事警察局九十一年十一月二十六日刑鑑字第○九一○三
    一七一○○號鑑驗通知書可稽）及安非他命一包（淨重○點一公克，有臺北縣警
    察局新店分局查獲涉嫌毒品危害防制條例毒品初步鑑驗報告單可稽）及被告所有
    供犯罪所用之安非他命吸食器吸食燈泡各一個扣案可證，足徵被告之自白確與事
    實相符。又被告曾因施用第二級毒品安非他命案件，經觀察、勒戒後，認無繼續
    施用毒品之傾向，由臺灣臺北地方法院檢察署檢察官於八十九年七月二十五日，
    以八十九年度毒偵字第二二一八號不起訴處分確定後；嗣又因施用第二級毒品安
    非他命案件，經觀察、勒戒後，認有繼續施用毒品之傾向，而由本院以九十年度
    毒聲字第一三四○號裁定入戒治處所施以強制戒治一年，並經臺灣臺北地方法院
    檢察署檢察官以九十年度毒偵字第一三六九號聲請簡易判決處刑，嗣於九十年八
    月二十五日經本院以九十年度簡字第二○六六號判處有期徒刑四月確定等情，亦
    有台灣高等法院被告全國前案紀錄表在卷可參。被告前因施用毒品案件而經不起
    訴處分確定後，五年內再犯毒品危害防制條例第十條之罪，依修正前毒品危害防
    制條例裁定送觀察、勒戒後，認有繼續施用毒品之傾向，本件事證明確，其犯行
    堪予認定。
三、查被告行為後，毒品危害防制條例於九十二年七月九日經總統公布修正，並自公
    布後六個月即九十三年一月九日施行，就持有第一級毒品部分，其法定刑未變動
    ，修正後於該條例第十一條第四款雖規定「持有毒品達一定數量者，加重其刑至
    二分之一，其標準由行政院定之」，其加重之標準係持有第一級毒品淨重五公克
    以上，被告持有之海洛因淨重○點五七公克，未達加重其刑之標準，尚不生比較
    新舊法問題。就施用毒品部分，係在修正施行前繫屬，對於施用毒品三犯以上之
    前開犯行，不論修正前之毒品危害防治條例第二十條第三項規定，或修正後同條
    例第二十三條第二項規定，均逕對其犯行追訴處罰，並無何者較有利於行為人，
    是依同條例第三十五條第一項第三款規定，是用修正後規定處理之。
四、核被告所為，係犯毒品危害防制條例第十一條第一項之持有第一級毒品罪（起訴
    書原認被告涉犯施用第一級毒品罪，然業經檢察官於蒞庭時更正犯罪事實，並變
    更起訴法條為持有第一級毒品罪）及同條例第十條第二項施用第二級毒品罪。其
    施用安非他命前後持有安非他命之低度行為，為其施用之高度行為所吸收，不另
    論罪。被告先後三次施用第二級毒品之行為，時間緊接，所犯構成要件相同，顯
    均係基於概括犯意為之，應依連續犯之規定論以一罪，並加重其刑。其所犯上開
    二罪，犯意各別，行為互殊，應予分論併罰。被告有如事實欄所載之前科執行情
    形，有台灣高等法院被告全國前案紀錄表可稽，並經本院調閱執行卷審核屬實，
    其於前案有期徒刑執行完畢後，再犯本件有期徒刑以上刑之本罪，為累犯，依法
    加重及遞予加重其刑。爰審酌被告之素行、犯罪之動機、持有海洛因之數量、施
    用第二級毒品期間長短、犯罪所生之危害及犯罪後之態度等一切情狀，就其所犯
    二罪，分別量處如主文所示之刑，及均諭知易科罰金之折算標準，並定其應執行
    刑。扣案之海洛因一包（淨重○點五七公克）及安非他命二包（其中一包淨重○
    點七三公克，取樣○點○六公克鑑驗用罄，餘○點六七公克，壹包淨重○點一公
    克，合計淨重共○點七七公克），應依毒品危害防制條例第十八條第一項前段規
    定，均宣告沒收銷燬之；另安非他命吸食器一個、吸食燈泡一個，均為被告所有
    並供其施用安非他命所用之物，均業據被告供明在卷，爰均依刑法第三十八條第
    一項第二款宣告沒收之。
五、據上論斷，應依刑事訴訟法第二百九十九條第一項前段，毒品危害防制條例第三
    十五條第一項第三款、第十條第二項、第十一條第一項、第十八條第一項前段、
    第三十五條第一項第二款，刑法第十一條前段、第五十六條、第四十七條、第四
    十一條第一項前段、第二項、第五十一條第五款、第三十八條第一項第二款，罰
    金罰鍰提高標準條例第二條判決如主文。
本案經檢察官楊仲萍到庭執行職務。
中　　　華　　　民　　　國　　　九十三　　　年　　　五　　　月　　十　　日
                                      臺灣臺北地方法院刑事第六庭
                                          審判長法  官  李英勇
                                                法　官  趙子榮
                                                法　官  曾正龍
右正本證明與原本無異。
如不服本判決，應於判決送達後十日內，向本院提出上訴狀。
                                                書記官  彭自青
中　　　華　　　民　　　國　　　九十三　　　年　　　五　　　月　　十七　日
附錄本案論罪科刑法條
毒品危害防制條例第十條
施用第一級毒品者，處六月以上五年以下有期徒刑。
施用第二級毒品者，處三年以下有期徒刑。
毒品危害防制條例第十一條第二項
持有第二級毒品者，處二年以下有期徒刑、拘役或新臺幣三萬元以下罰金。
